臺灣桃園地方法院民事判決
111年度建字第34號
原      告  捷盟環境資源有限公司



法定代理人  蔡碧倫  




被      告  儷宴美食館

法定代理人  黃丁士  



上列當事人間請求給付工程款事件，本院於民國111年8月9日言
詞辯論終結，判決如下：
    主  文
原告之訴及假執行之聲請均駁回。
訴訟費用新臺幣壹萬壹仟貳佰玖拾陸元由原告負擔。
    事實及理由
一、原告主張：
（一）被告前委任原告於民國110年5月10日至21日間至被告營業
      所清除三合一磚石、木材及營建廢棄物等，清除費用共計
      新臺幣（下同）103萬8,450元，原告按期完工，並於110
      年5月26日開立請款單向被告請款，詎料，經原告多次通
      知，被告均置若罔聞，原告遂於110年11月25日委請律師
      發函催告被告結清工程款，而於同年月26日送達於被告，
      爰依承攬契約之法律關係及民法第229條第2項、第233條
      第1項本文規定，請求被告給付原告103萬8,450元及自110
      年11月26日起算之法定利息等語。
（二）並聲明：⑴被告應給付原告103萬8,450元，及自110年11月
      26日起至清償日止，按週年利率百分之5計算之利息；⑵願
      供擔保請准宣告假執行。
二、被告則以：
（一）被告係委由訴外人哲程企業社清運，而非委託原告，原告
      縱有到被告營業所清除廢棄物，也可能是黃塏鈞即哲程企
      業社或其協力廠商委請原告辦理，與被告無關等語，以資
      抗辯。
（二）並答辯聲明：原告之訴駁回。
三、債權人基於債之關係，得向債務人請求給付。當事人互相表
    示意思一致者，無論其為明示或默示，契約即為成立。民法
    第199條第1項、第153條第1項定有明文。
四、經查，本件原告主張其受被告委託清運廢棄物云云，然被告
    抗辯其係委託哲程企業社清運等情，並提出拆除工程合約書
    為證（見本院卷第41頁）；原告雖提出通訊軟體Line對話紀
    錄，說有一個江先生介紹被告的清運工程，叫原告去找黃先
    生等語（見本院卷第96、99至121頁），原告法定代理人並
    當庭陳稱：黃先生不是法庭上的被告法定代理人黃丁士，我
    今天也是第一次見到被告法定代理人等語（見本院卷第96頁
    ），可見原告自己也曉得，委託原告的不是被告；被告另抗
    辯：原告提出的對話紀錄當中，「黃先生」帳號頭像跟訴外
    人即哲程企業社負責人黃塏鈞的帳號頭像一樣等語，並提出
    其手機供本院當庭勘驗屬實，且經原告確認（見本院卷第96
    頁），可見原告是受哲程企業社委託，被告並沒有委託原告
    清運，兩造並未成立承攬契約，原告自無從請求被告給付工
    程款。
五、綜上所述，原告本於承攬契約之法律關係，請求被告給付原
    告103萬8,450元，及自110年11月26日起至清償日止，按週
    年利率百分之5計算之利息，為無理由，應予駁回；原告之
    訴既經駁回，其假執行之聲請失所附麗，應併予駁回。
六、本件事證已臻明確，兩造其餘主張及陳述，核於判決結果不
    生影響，爰不逐一論述，附此敘明。
七、末按法院為終局判決時，應依職權為訴訟費用之裁判；又訴
    訟費用，由敗訴之當事人負擔。民事訴訟法第87條第1項、
    第78條定有明文。本件訴訟費用即第一審裁判費1萬1,296元
    應由原告負擔，爰判決如主文第2項。
八、據上論結，本件原告之訴為無理由，依民事訴訟法第78條，
    判決如主文。
中　　華　　民　　國    111   年     8    月    19    日
                  民事第一庭  法  官  孫健智
正本係照原本作成。
如對本判決上訴，須於判決送達後二十日內向本院提出上訴狀。
如委任律師提起上訴者，應一併繳納上訴審裁判費。　　　　
中　　華　　民　　國　　111 　年　　8 　　月　　22　　日
                              書記官  鄧竹君